臺灣屏東地方法院刑事判決　　　　　　　　　　　　　九十一年度易字第五九八號
　　公　訴　人　臺灣屏東地方法院檢察署檢察官
　　被　　　告　丁○○
右列被告因竊盜案件，經檢察官提起公訴（九十一年度偵字第五一五號、第五二一號
、第八八七號、第二八八八號），本院判決如左：
    主  文
丁○○連續攜帶兇器竊盜，累犯，處有期徒刑貳年月，並應於刑之執行前，令入勞
動場所強制工作，期間為參年。又未經許可，持有武士刀，累犯，處有期徒刑伍月。
應執行有期徒刑貳年陸月，並應於刑之執行前，令入勞動場所強制工作，期間為參年
。
扣案之武士刀貳把、挫刀壹把，均沒收。
    事  實
一、丁○○於民國七十七年間曾犯竊盜案件，經本院判處有期徒刑二年六月，嗣減刑
    為一年三月，於八十年一月一日執行完畢；又於八十年間違反麻醉藥品管理條例
    案件，經本院判處有期徒刑六月，於八十一年九月二十日易科罰金執行完畢；又
    於八十三年間連續犯多次竊盜案件，經臺灣高等法院高雄分院判處有期徒刑一年
    ，於八十四年再犯竊盜案件，經本院判處有期徒刑一年四月，嗣又於八十六年間
    交付保護管束中再違反麻醉藥品管理條例及竊盜案件，經本院判處有期徒刑八月
    及一年，再於八十九年間犯竊盜案件，經臺灣高雄地方法院判處有期徒刑一年三
    月，甫於九十年八月三十一日執行完畢後，又於九十一年間因違反毒品危害防制
    條例案件，經戒治後起訴，猶不知悔改，復基於意圖為自己不法所有之摡括犯意
    ，先後多次於下列之時間、地點、方法，竊取他人之財物，而有犯罪之習慣。
  (一)九十年十月十一日上午七時許，在屏東縣屏東市○○○路崇安一街處，持客觀上
    足供兇器使用之Ｔ字型板手，竊取丙○○所有車牌號碼ＷＫ─５６０３號自小客
    車乙部（價值新臺幣五萬元），經員警於上開車內採獲指紋，逕送刑事警察局比
    對為丁○○所遺留之指紋。嗣於九十年十一月二十七日下午九時許，在屏東市○
    ○路與衡陽街口查獲。
  (二)九十一年一月十二日凌晨三時五十分許，在屏東市○○街一六六巷二號前，持足
    供兇器使用之挫刀插入鑰匙孔發動引擎之方式，竊取己○○所有車牌號碼ＶＸ─
    ２５２６號自小客車乙部（價值新臺幣五萬元），得逞後，駕駛該車至屏東市○
    ○路空地前停放，經員警發現為贓車後，即埋伏守候，當丁○○及謝錦發（另由
    檢察官偵案中）進入車內欲發動引擎時，經員警出示證件並命其等下車時，丁○
    ○乘隙逃逸，謝錦發則為警當場查獲，並扣得丁○○所有且供犯罪所用之挫刀一
    把。
  (三)九十一年一月二日下午六時許，在屏東市○○街十二號前持挫刀插入鑰匙孔發動
    引擎之方式，竊取甲○○所有車牌號碼ＷＢ─９１１２號自小客車（價值新臺幣
    三萬元），得手後，駕駛該車至屏東市華園汽車旅館一○一室休息。
  (四)至九十一年一月二日上午九時四十分許，又於上開汽車旅館內竊取東元牌二十九
    吋電視機乙台（價值新臺幣一萬五千元），嗣於九十一年一月十五日下午十時十
    分許，經丁○○自動至警局投案說明。
二、丁○○明知武士刀係屬槍砲彈藥刀械管制條例列管禁止持有之刀械，未經主管機
    關許可，不得持有，竟於九十一年一月間，在高雄市○○路商展購買武士刀二把
    ，而持有之，嗣於九十一年五月二十二日下午三時三十分許，經員警持本院核發
    之搜索票在屏東縣屏東市○○○街三十三巷一號五樓其住處進行搜索時，當場查
    獲，並扣得上開武士刀二把。
三、案經屏東縣警察局屏東分局報告臺灣屏東地方法院檢察署檢察官偵查起訴。
    理  由
一、右揭事實，業據被告丁○○於警偵訊時及本院審理中均自白不諱，核與被害人丙
    ○○、己○○、乙○○、戊○○、甲○○等之指述情節相符，並有內政部警政署
    刑事警察指紋鑑定鑑驗書、指紋卡片、挫刀一把及贓物保領結三紙附卷可稽，且
    扣案之武士刀二把，經送屏東縣警察局鑑定結果確係屬槍砲彈藥刀械管制條例所
    列管之刀械，此亦有該局九十一屏警保民字第０九一００一六三七七號函及照片
    四幀可憑。足徵其自白與事實相符，本件事證明確，被告犯行已堪認定。
二、查Ｔ字型板手及扣案之挫刀均係鐵製物品，且足以插入汽車鑰匙孔發動引擎，足
    見其質地堅硬，客觀上均足以危害他人生命、身體安全，係屬兇器，被告於前開
    事實欄一、(一)、(二)、(三)之所為，均係犯刑法第三百二十一條第一項第三款之攜帶
    兇器竊盜罪。前開犯罪事實欄一、(四)之所為，係犯刑法第三百二十條第一項之普
    通竊盜罪。又犯罪事實欄二之所為，係犯槍砲彈藥刀械管制條例第十四條第三項
    之未經許可持有刀械罪。被告先後多次竊盜犯行，時間緊接，基本構成要件相同
    ，均顯係基於概括犯意而為，各應依連續犯規定論以攜帶兇器加重竊盜罪，並加
    重其刑。又被告所犯攜帶兇器竊盜罪與未經許可持有刀械罪，犯罪各別，罪名不
    同，應分論併罰。查被告丁○○曾於八十九年間犯竊盜案件，經臺灣高雄地方法
    院判處有期徒刑一年三月，於九十年八月三十一日執行完畢，有台灣高等法院被
    告全國前案紀錄表一件在卷可徵，其未滿五年內再犯本件有期徒刑以上之罪，為
    累犯，應依刑法第四十七條規定，遞予加重其刑。爰審酌被告丁○○已有多次竊
    盜前科，素行不佳，再犯本件連續竊盜罪，惡性非輕，且其正值壯年之際，不思
    憑自己勞力以謀生，而一再竊取他人財物，造成他人財物損失，其各次所得之財
    物價值，及犯罪後坦承犯行等一切情狀，量處如主文所示之刑，並定應執行刑。
    又被告已有多次竊盜、施用毒品前科，經執行完畢後，又於三月之期間內即有多
    達四次之竊盜犯行，每經查獲，卻屢屢再犯，毫無警愓之心，足見其有犯罪習慣
    ，為矯正其不良習性，應令入勞動場所強制工作，係屬適當，且有必要，爰依竊
    盜犯贓物犯保安處分條例第三條第一項第一款、第五條第一項前段之規定，並為
    被告於刑之執行前，令入勞動處所強制工作三年之諭知。扣案之挫刀一把，係被
    告所有，且供犯竊盜罪所用之物，爰依刑法第三十八條第一項第二款規定宣告沒
    收；另扣案之武士刀二把，係違禁物，爰依刑法第三十八條第一項第一款規定宣
    告沒收。至未扣案之Ｔ字型板手雖係被告所有且供竊盜所用之物，惟已遭被告拋
    棄而滅失，為免日後執行上困難，爰不為沒收之宣告。
據上論斷，應依刑事訴訟法第二百九十九條第一項前段，槍砲彈藥刀械管制條例第十
四條第三項，刑法第十一條前段、第五十六條、第三百二十一條第一項第三款、第四
十七條、第五十一條第五款、第三十八條第一項第一、二款，罰金罰鍰提高標準條例
第二條，竊盜犯贓物犯保安處分條例第三條第一項第一款、第四條、第五條第一項前
段，判決如主文。
中      華      民      國      九十一      年    七    月    二十五    日
                                      臺灣屏東地方法院刑事第一庭
                                          法  官   羅森德
右正本證明與原本無異。
如不服本判決應於收受本判決後送達後十日內向本院提出上訴書狀，其未敘述上訴理
由者，並得於提起上訴後十日內向本院補提理由書狀（均須按他造當事人之人數附繕
本 ）「切勿逕送上級法院」
                                  書記官   劉音利
中      華      民      國      九十一      年    七    月    二十五    日
附錄本案論罪科刑法條全文：
刑法第三百二十一條
犯竊盜罪而有左列情形之一者，處六月以上五年以下有期徒刑：
一、於夜間侵入住宅或有人居住之建築物、船艦或隱匿其內而犯之者。
二、毀越門扇、牆垣或其他安全設備而犯之者。
三、攜帶兇器而犯之者。
四、結夥三人以上而犯之者。
五、乘火災、水災或其他災害之際而犯之者。
六、在車站或埠頭而犯之者。
前項之未遂犯罰之。
槍砲彈藥刀械管制條例第十四條
未經許可，製造、販賣或運輸刀械者，處三年以下有期徒刑，併科新台幣一百萬元以
下罰金。
